【裁判字號】    97,交聲,539
【裁判日期】    970528
【裁判案由】    聲明異議
【裁判全文】
臺灣高雄地方法院交通事件裁定         97年度交聲字第539號
原處分機關  高雄市政府交通局
異  議  人  甲○○
即受處分人
上列異議人即受處分人因違反道路交通管理處罰條例案件，對於
高雄市政府交通局民國97年2 月29日所為之處分（高市交裁字第
裁32-B00000000號裁決書）聲明異議，本院裁定如下：
    主  文
異議駁回。
    理  由
一、異議意旨略以：異議人即受處分人甲○○將車牌號碼Z7-281
    號計程車出租予乙○○先生營業，異議人於民國96年2 月1
    日將上開計程車開去送廠維修，並沒有營業行為，卻在高雄
    市○○路與民族路口遭警方臨檢以未持有執業登記證營業而
    掣單舉發，並經高雄市政府交通局吊銷駕駛執照1 年，異議
    人不服，為此聲明異議請求撤銷原處分等語。
二、按計程車駕駛人，未向警察機關辦理執業登記，領取執業登
    記證，即行執業者，處新臺幣1,500 元以上3,600 元以下罰
    鍰；計程車駕駛人，不依規定辦理執業登記，經依前項處罰
    仍不辦理者，吊銷其駕駛執照，道路交通管理處罰條例第36
    條第1 項、第2 項分別定有明文。
三、經查：
  (一)本件異議人於96年2 月1 日11時25分在高雄市○○路與民族
    路口駕駛車牌號碼Z7-281號營業小客車，因未辦理執業登記
    證，為警攔停舉發之事實，為異議人所不爭執，且有高市警
    交字第B00000000 號舉發違反道路交通管理事件通知單、高
    雄市政府警察局三民第二分局97年2 月5 日高市警三二分六
    字第0970002725號函各1 份在卷可稽（本院卷第13頁反面、
    第12頁）。而異議人前於93年5 月18日因未向警察機關辦理
    執業登記，領取登記證即行執業，為警以第B00000000 號通
    知單舉發，並已繳納罰鍰新臺幣1,500 元，是原處分機關遂
    於97年2 月29日以高市交裁字第32-B00000000號裁決書，以
    異議人不依規定辦理執業登記經依道路交通管理處罰條例第
    36條第1 項處罰仍不辦理，違反道路交通管理處罰條例第36
    條第2 項裁處吊銷異議人駕駛執照，一年內禁考等情，有上
    開及高雄市政府交通局97年3 月19日高市交裁字第09700122
    13號函、違規查詢報表、裁決書各1 份附卷可佐（本院卷第
    9 頁至第11頁）。
  (二)異議人雖辯稱車牌號碼Z7-281號營業小客車係出租予乙○○
    營業，為警查獲當日僅是由異議人開車送廠維修，並無營業
    事實云云，惟異議人對於其何以無執業登記證駕駛營業小客
    車之原因，前辯稱當時是載太太到二姐美容店內，嗣又改稱
    當時是開車送廠維修云云，此有交通違規陳述單及查詢單、
    聲明異議狀各1 份存卷可參（本院卷第13頁、第2 頁），異
    議人對其無執業登記證駕駛上開營業小客車之原因已前後不
    一，所辯非無可疑。況且異議人提出之車牌號碼Z7 -281 號
    營業小客車出租契約書中，僅有乙○○立於「出租人」方（
    甲方）之簽名，而無異議人之簽名及租賃起迄日期之記載，
    契約內容尚未完備，此有上開契約書1 份在卷可查（本院卷
    第4 頁），是乙○○是否確有如異議人辯稱向異議人租用上
    開營業小客車以營業之事實，亦非無疑。況異議人既於上開
    時、地有駕駛行為，且係駕駛營業小客車，自應依規定領取
    執業登記證，不以是否載客收費而有別，是異議人於上開時
    、地未辦理執業登記證而駕駛營業小客車，為警依道路交通
    管理處罰條例第36條第1 項掣單舉發，於法並無違誤。
  (三)然異議人既前已於93年5 月18日業因未領有執業登記證駕駛
    營業小客車，為警依違反道路交通管理處罰條例第36條第1
    項規定舉發並罰鍰1,500 元，仍遲不依規定辦理執業登記，
    復於96年2 月1 日11時25分在高雄市○○路、民族路口再次
    因同一違規事實而為警查獲，是原處分機關認定受處分人有
    上開違規事實，而依同條例第36條第2 項裁處異議人吊銷駕
    駛執照，一年內禁考，於法並無不合。
  (四)縱上所述，原處分機關依道路交通管理處罰條例第36條第2
    項，對於異議人所為裁罰之原處分，於法有據，本件聲明異
    議無無理由，應予駁回。
據上論斷，應依道路交通案件處理法第19條，裁定如主文。
中    華    民    國    97    年    5     月    28    日
                  交通法庭      法  官  林芳華
以上正本證明與原本無異。
如不服本裁定應於送達後5日內向本院提出抗告狀。
中    華    民    國    97    年    5     月    30    日
                                書記官  黃靖媛


司法院資訊處製作；財團法人民間司法改革基金會備份。
